最高法院刑事判決　　　　　　　　　 111年度台上字第2539號
上　訴　人　李承瑞




上列上訴人因違反毒品危害防制條例案件，不服臺灣高等法院臺
中分院中華民國111年1月27日第二審判決（110年度上訴字第210
2號，起訴案號：臺灣臺中地方檢察署109年度偵字第23010 號）
，提起上訴，本院判決如下：
    主  文
上訴駁回。
    理  由
一、按刑事訴訟法第377 條規定，上訴於第三審法院，非以判決
    違背法令為理由，不得為之。是提起第三審上訴，應以原判
    決違背法令為理由，係屬法定要件。如果上訴理由書狀並未
    依據卷內訴訟資料，具體指摘原判決不適用何種法則或如何
    適用不當，或所指摘原判決違法情事，顯與法律規定得為第
    三審上訴理由之違法情形，不相適合時，均應認其上訴為違
    背法律上之程式，予以駁回。
二、本件原審審理結果，認定上訴人李承瑞有如原判決犯罪事實
    欄一所載違反毒品危害防制條例之犯行明確，因而維持第一
    審變更檢察官所引起訴法條論處上訴人犯販賣第三級毒品而
    混合二種以上之毒品未遂罪刑之判決，駁回上訴人在第二審
    之上訴，已載敘其調查證據之結果及憑以認定犯罪事實之心
    證理由。
三、毒品危害防制條例第17條第1 項減輕或免除其刑之規定，係
    以犯販賣毒品罪者，供出毒品來源，因而查獲其他正犯或共
    犯，為其要件。且為免行為人圖邀輕典而為不實陳述，前開
    關於毒品來源之供述，自應有足以確信屬實之證據為佐，而
    得據為所稱毒品來源者之論罪依據，始足當之。被告雖陳述
    其來源，但職司犯罪偵查或訴追之機關以其指證欠缺補強證
    據，而未查獲，法院亦無從另函送檢察官究明查處者，即與
    上述規定之要件不合。原判決就上訴人前述犯罪所供毒品來
    源，尚未因而查獲其他正犯或共犯，何以無前述第17條第 1
    項規定之適用，已詳予說明其認定及所憑，核與卷證資料悉
    無不合。其未適用前述規定減輕或免除刑罰，並無違法。上
    訴意旨置原判決之明白論敘於不顧，仍就原判決已指駁及說
    明之同一事項，持不同見解再事爭執，泛言已供出毒品來源
    之特徵、聯絡方式、交易資訊等事證供檢、警偵辦，因警方
    辦案不力，始無法查獲上手，指摘原判決未依上開規定減輕
    或免除其刑為違法云云，並非上訴第三審之合法理由。
四、量刑輕重，屬裁判之法院得依職權裁量之事項，苟其量刑已
    以行為人之責任為基礎，斟酌刑法第57條各款所列情狀，在
    法定刑度內，酌量科刑，而無違反公平、比例及罪刑相當原
    則，致明顯輕重失衡情形，即不得指為違法。本件原判決已
    以行為人之責任為基礎，具體審酌刑法第57條各款科刑等相
    關一切情狀，依卷存事證就上訴人犯罪情節及行為人屬性等
    事由，在罪責原則下適正行使其刑罰之裁量權，維持第一審
    之量刑，客觀上未逾越法定刑度，無悖於前述量刑原則，難
    認有逾越法律規定範圍，或濫用裁量權限之情事。又第一審
    宣告之刑，不符合刑法第74條第1 項諭知緩刑之要件，是原
    判決維持第一審之量刑，未併宣告緩刑，並無違法。上訴意
    旨就前述量刑裁量權之合法行使重為爭執，漫言指摘原判決
    未審酌上訴人之家庭狀況與犯後態度良好各情，量刑過重，
    及未併諭知緩刑為過苛，亦非合法上訴第三審之理由。
五、綜合前旨及其他上訴意旨仍置原判決所為明白論斷於不顧，
    而持已為原判決指駁之陳詞再事爭辯，或對於事實審法院之
    職權行使，徒以自己之說詞，任意指為違法，要與法律規定
    得為第三審上訴理由之違法情形，不相適合。
據上論結，應依刑事訴訟法第395條前段，判決如主文。  
中    華    民    國   111    年    5     月    11    日
                  刑事第八庭審判長法  官  何  菁  莪  
                                  法  官  何  信  慶  
                                  法  官  劉  興  浪  
                                  法  官  高  玉  舜  
                                  法  官  朱  瑞  娟  
本件正本證明與原本無異
                                  書記官
中    華    民    國   111    年    5     月    18    日